臺灣雲林地方法院民事判決
111年度訴字第110號
原      告  陳天飛  
訴訟代理人  吳炳輝律師
被      告  張文一  

上列當事人間因過失傷害案件，原告於刑事訴訟程序中提起請求
損害賠償之附帶民事訴訟（110年度附民字第355號），經本院刑
事庭裁定移送民事庭，本院於民國111年5月5日言詞辯論終結，
判決如下：
    主  文
被告應給付原告新臺幣壹拾萬元，及自民國一一０年十二月十七
日起至清償日止，按年息百分之五計算之利息。
原告其餘之訴駁回。
訴訟費用由被告負擔百分之三，餘由原告負擔。
本判決第一項得假執行。
原告其餘假執行之聲請駁回。
    事 實 及 理 由
一、原告主張：被告於民國110年3月6日下午6時許，在雲林縣○○
    鎮○○0○0號後方產業道路上，因細故與原告發生爭執，竟基
    於傷害人身體之犯意，手持鐵製雙節棍追打原告之頭部、身
    體，致原告受有硬腦膜下出血、右前臂挫傷、左手小指疑線
    性骨折等傷害。原告因而受有精神慰撫金新臺幣（下同）20
    0萬元之損害，爰依侵權行為損害賠償請求權提起本件訴訟
    等語。並聲明：被告應給付原告200萬元，及自起訴狀繕本
    送達之翌日起至清償日止，按年息百分之5計算之利息；願
    供擔保，請准予宣告假執行。
二、被告則以：伊沒有打原告，原告人在車上伊要怎麼打，怎麼
    可能拉得動等語置辯。
三、得心證之理由：
㈠、原告主張被告於上開時、地為本件傷害行為，致原告受有硬
    腦膜下出血、右前臂挫傷、左手小指疑線性骨折等傷害之事
    實，業經臺灣雲林地方檢察署檢察官以110年度偵字第5666
    號起訴書向本院提起公訴，經本院以110年度訴字第494號刑
    事判決，認定被告犯傷害罪，並判處有期徒刑3月，如易科
    罰金，以1,000元折算1日。被告雖不服提起上訴，復經臺灣
    高等法院臺南分院以111年度上訴字第312號刑事判決，駁回
    其上訴確定等情，有國立臺灣大學醫學院附設醫院雲林分院
    診斷證明書及上開刑事第一、二審判決在卷可憑，並經本院
    職權調取上開刑事案卷核閱屬實。被告僅空言辯稱沒有打原
    告云云，除未舉證以實其說，復與前開事證不符，要無足採
    。從而，原告上開主張堪信為真實。
㈡、按因故意或過失，不法侵害他人之權利者，負損害賠償責任
    ；不法侵害他人之身體、健康、名譽、自由、信用、隱私、
    貞操，或不法侵害其他人格法益而情節重大者，被害人雖非
    財產上之損害，亦得請求賠償相當之金額，民法第184條第1
    項前段、第195條第1項前段定有明文。本件被告故意傷害原
    告之事實，已如前述，堪認其故意行為與原告所受前開傷害
    間，具有相當因果關係，依上開規定，原告主張被告應負侵
    權行為損害賠償責任，洵屬有據。
㈢、再按精神慰撫金之多寡，應斟酌雙方之身分、地位、資力與
    加害之程度及其他各種情形核定相當之數額。其金額是否相
    當，自應依實際加害情形與被害人所受之痛苦及雙方之身分
    、地位、經濟狀況等關係決定之（最高法院85年度臺上字第
    460號判決意旨參照）。查，原告因被告上開傷害行為受有
    硬腦膜下出血、右前臂挫傷、左手小指疑線性骨折等傷害，
    其在精神上受有相當之痛苦，自無可疑，其請求精神慰撫金
    ，於法有據。茲審酌原告教育程度為高中肄業，務農為生，
    現年70歲；被告教育程度為高職畢業，務農為生等情，並參
    酌兩造之財產資力（有兩造之稅務電子閘門財產所得調件明
    細表可參，因屬個人隱私，僅予參酌，不予揭露），復酌以
    兩造之身分、地位、經濟能力，被告前開侵害原告之程度、
    事發之經過與緣由，及原告身體上及精神上所受痛苦程度，
    認原告請求被告賠償精神慰撫金200萬元，尚屬過高，應核
    減為10萬元，始屬公允，逾此範圍之請求，不應准許。
四、末按給付無確定期限者，債務人於債權人得請求給付時，經
    其催告而未為給付，自受催告時起，負遲延責任。其經債權
    人起訴而送達訴狀，或依督促程序送達支付命令，或為其他
    相類之行為者，與催告有同一之效力；遲延之債務，以支付
    金錢為標的者，債權人得請求依法定利率計算之遲延利息；
    應付利息之債務，其利率未經約定，亦無法律可據者，週年
    利率為百分之5，民法第229條第2項、第233條第1項前段及
    第203條分別定有明文。查，本件刑事附帶民事訴訟起訴狀
    繕本於110年12月6日寄存送達於被告，並於110年12月16日
    發生送達之效力，有送達證書在卷足憑，是原告請求自刑事
    附帶民事起訴狀繕本送達之翌日即110年12月17日起至清償
    日止，按週年利率百分之5計算之利息，並無不合。
五、從而，原告依侵權行為之法律關係，請求被告賠償10萬元，
    及自110年12月17日起至清償日止，按年息百分之5計算之利
    息，為有理由，應予准許，逾此範圍之請求，則為無理由，
    應予駁回。　　
六、本判決原告勝訴部分係所命給付之金額未逾50萬元之判決，
    依民事訴訟法第389條第1項第5款規定，應依職權宣告假執
    行，此部分雖經原告陳明願供擔保請准宣告假執行，惟其聲
    請不過促請法院職權發動，本院無庸就其聲請為准駁之裁判
    。又原告敗訴部分，其假執行之聲請失所依據，應予駁回。
七、本件事證已臻明確，兩造其餘主張、陳述與舉證，經審酌與
    本院前開判斷不生影響，爰均不再予以逐一論述。　　
八、訴訟費用負擔之依據：民事訴訟法第79條。
中　　華　　民　　國　　111 　年　　5 　　月　　19　　日
                  民事第一庭    法  官 吳福森

以上正本係照原本作成。
如對本判決上訴，須於判決送達後20日內向本院提出上訴狀。如
委任律師提起上訴者，應一併繳納上訴審裁判費。
中　　華　　民　　國　　111 　年　　5 　　月　　19　　日
                                書記官　程尹鈴